臺灣彰化地方法院刑事判決　　　　　　 100年度易字第1219號
公　訴　人　臺灣彰化地方法院檢察署檢察官
被　　　告　胡裕碩
上列被告因違反毒品危害防制條例案件，經檢察官提起公訴（10
0 年度毒偵字第1251號），本院改以簡式審判程序審理，判決如
下：
    主    文
胡裕碩施用第二級毒品，累犯，處有期徒刑伍月，如易科罰金，
以新臺幣壹仟元折算壹日。
    犯罪事實
一、胡裕碩前於民國94年間因施用毒品案件，經本院裁定送觀察
    、勒戒後，認有繼續施用毒品之傾向，經本院以94年度毒聲
    字第570 號裁定令入戒治處所施以強制戒治，於95年4 月27
    日執行完畢釋放，並由臺灣彰化地方法院檢察署檢察官以95
    年度戒毒偵字第124 號為不起訴處分確定；又於前開強制戒
    治執行完畢釋放後5 年內之96年間因施用毒品案件，經本院
    96年度訴字第1052號判決判處有期徒刑4 月，於96年8 月13
    日易科罰金執行完畢；再於97年間因施用毒品案件，經本院
    以97年度訴字第1998號判決判處有期徒刑9 月，嗣經上訴，
    由臺灣高等法院臺中分院以97年度上訴字第2268號判決駁回
    上訴確定，經送監執行，甫於99年5 月26日縮短刑期執行完
    畢。詎猶不知悔改，復基於施用第二級毒品甲基安非他命之
    犯意，於100 年5 月4 日下午1 時許，在其位於彰化縣員林
    鎮○○街163 號之住處內，以燒烤之方式，施用第二級毒品
    甲基安非他命1 次。嗣因其為毒品列管人口，為警於同年月
    7 日15時35分許，通知其到場驗尿後，結果呈現安非他命及
    甲基安非他命陽性反應，而查悉上情。
二、案經彰化縣警察局員林分局報告臺灣彰化地方法院檢察署檢
    察官偵查後起訴。
    理    由
一、本案被告胡裕碩所犯均係死刑、無期徒刑、最輕本刑為3 年
    以上有期徒刑以外之罪，渠等於準備程序中就被訴事實均為
    有罪之陳述，經告知被告等簡式審判程序之旨，並聽取公訴
    人及被告等之意見後，本院認無不得或不宜改依簡式審判程
    序進行之處，爰依刑事訴訟法第273 條之1 第1 項規定，由
    法官依法獨任進行簡式審判程序，合先敘明。
二、上揭犯罪事實，業經被告於警詢及本院審理時坦承不諱，且
    其於100 年5 月7 日查獲時所採驗之尿液，經臺灣彰化地方
    法院檢察署送請中山醫學大學附設醫院檢驗科藥物檢測中心
    檢驗結果，確呈安非他命及甲基安非他命陽性反應，此有中
    山醫學大學附設醫院檢驗科藥物檢測中心100 年8 月11日實
    驗編號0000000 號尿液檢驗複驗報告1 份附卷可稽（偵卷第
    36頁至第37頁）。參以人體施用第二級毒品甲基安非他命，
    可於施用後1 至4 天內自尿液中檢出之醫學經驗，亦經行政
    院衛生署管制藥品管理局91年10月3 日管檢字第110436號函
    文釋示明確，且依據中山醫學大學附設醫院檢驗科藥物檢測
    中心複驗報告所示，被告尿液檢測出之甲基安非他命濃度高
    達4721ng/ml ，是依上開說明，佐以被告前揭尿液複驗報告
    ，足徵被告前開施用第二級毒品甲基安非他命之自白核與事
    實相符，本案事證明確，被告犯行堪予認定。
三、按毒品危害防制條例就施用毒品者，僅限於「初犯」及「5
    年後再犯」二種情形，始應先經觀察、勒戒或強制戒治程序
    。倘被告於5 年內已再犯，經依法追訴處罰，縱其第3 次（
    或第3 次以上）再度施用毒品之時間，在初犯經觀察、勒戒
    或強制戒治執行完畢釋放5 年以後，已不合於「5 年後再犯
    」之規定，且因已於「5 年內再犯」，顯見其再犯率甚高，
    原實施觀察、勒戒或強制戒治，已無法收其實效，即應依毒
    品危害防制條例第10條處罰（參照最高法院95年度第7 次刑
    事庭會議決議、97年度第5 次刑事庭會議決議意旨）。經查
    ，本案被告於94年間因施用毒品案件，經本院裁定送觀察、
    勒戒後，認有繼續施用毒品之傾向，經本院以94年度毒聲字
    第570 號裁定令入戒治處所施以強制戒治，於95年4 月27日
    執行完畢釋放，並由臺灣彰化地方法院檢察署檢察官以95年
    度戒毒偵字第124 號為不起訴處分確定；又於前開強制戒治
    執行完畢釋放後5 年內之96年間因施用毒品案件，經本院96
    年度訴字第1052號判決判處有期徒刑4 月，於96年8 月13日
    易科罰金執行完畢，復為本案施用毒品犯行經警查獲，揆諸
    前開說明，自與前揭條例第20條第3 項之規定僅得適用於「
    5 年後再犯」之情形不符，公訴人就被告本案施用毒品之犯
    行提起公訴，核無違誤，自應由本院依法判決。
四、核被告所為，係犯毒品危害防制條例第10條第2 項之施用第
    二級毒品罪。被告為施用第二級毒品而持有第二級毒品之低
    度行為，應為其施用第二級毒品之高度行為所吸收，不另論
    罪。被告有前揭刑案執行完畢之情形，此有臺灣高等法院被
    告前案紀錄表1 份在卷可按，被告受有期徒刑之執行完畢後
    ，5 年內故意再犯本案法定本刑有期徒刑以上之罪，為累犯
    ，應依刑法第47條第1 項規定加重其刑。另被告上開施用第
    二級毒品甲基安非他命之犯行，係因其為警方列管之毒品人
    口，經通知其前往警局製作筆錄採尿，警詢中始自白施用第
    二級毒品犯行，則警方於其自白前，既已對其發生嫌疑，將
    之列為偵查之對象，即已發覺其犯罪，與自首要件不符，自
    難獲邀減刑寬典（最高法院98年度台上字第318 號刑事判決
    意旨參照）。爰審酌被告曾因施用毒品經送觀察、勒戒及強
    制戒治，仍未知警惕，又再犯本案之罪，足見其雖經觀察、
    勒戒及強制戒治之治療程序，仍未徹底戒除惡習遠離毒害，
    顯然無視於毒品對於自身健康之戕害及國家對於杜絕毒品犯
    罪之禁令，本應予以嚴懲，惟斟酌被告施用毒品僅戕害己身
    ，且犯後坦承犯行，態度良好等一切情狀，量處如主文所示
    之刑，並諭知易科罰金之折算標準，以資懲儆。
據上論斷，應依刑事訴訟法第273 條之1 第1 項、第299 條第1
項前段，毒品危害防制條例第10條第2 項，刑法第11條前段、第
47條第1 項、第41條第1 項前段，判決如主文。
本案經檢察官何玉鳳到庭執行職務。
中    華    民    國   100    年    12    月    23    日
                  刑事第八庭    法  官  江彥儀
以上正本證明與原本無異。
如不服本判決應於收受判決後10日內向本院提出上訴書狀，並應
敘述具體理由；其未敘述上訴理由者，應於上訴期間屆滿後20日
內向本院補提理由書（均須按他造當事人之人數附繕本）「切勿
逕送上級法院」。
中    華    民    國   100    年    12    月    23    日
                                書記官  黃明慧
附錄本案論罪科刑法條：
毒品危害防制條例第10條第2項
施用第二級毒品者，處 3 年以下有期徒刑。